it: Arte e svago > Hobby e arti creative > Strumenti musicali > A percussione > Percussioni a mano: Nacchere e legnetti; Cimbali per dita e mani; Campane e campanelli; Tamburi manuali; Blocchi musicali; Campanacci musicali; Güiro e raganelle; Sonagli musicali; Triangoli musicali; Cembali; Vibraslap
hr-HR: Umjetnost i zabava > Hobiji i kreativne umjetnosti > Glazbala > Udaraljke > Ručne udaraljke: Klave i kastanjete; Činele za prste i ruke; Ručna zvona i zvončići; Ručni bubnjevi; Glazbeni blokovi; Glazbena kravlja zvona; Glazbene strugaljke i čegrtaljke; Glazbene šuškalice; Glazbeni triangli; Tamburini; Vibraslapovi
nb: Kunst og underholdning > Hobby og kreativitet > Musikkinstrumenter > Perkusjon > Håndperkusjon: Claves og kastanjetter; Finger- og håndsymbaler; Håndbjeller og triangler; Håndtrommer; Musikklosser; Musikalske kubjeller; Musikalske scrapere og skraller; Musikalske risteinstrumenter; Musikalske triangler; Tamburiner; Vibraslaps
nl: Kunst en entertainment > Hobby's en creatieve vaardigheden > Muziekinstrumenten > Percussie > Handpercussie-instrumenten: Claves en castagnetten; Vinger- en handcimbalen; Handbellen en klokken; Handtrommels; Muziekblokken; Koebellen; Güiro's en ratels; Shakers; Triangels; Tamboerijnen; Vibraslaps
pt-BR: Artes e entretenimento > Hobbies e artes > Instrumentos musicais > Percussão > Instrumentos de percussão de mão: Claves e castanholas; Címbalo para mãos e dedos; Sinos e carrilhões; Tambores de mão; Blocos musicais; Sinos; Reco-reco; Chocalhos e maracas; Triângulos; Pandeiros; Vibraslaps
pt-PT: Artes e lazer > Passatempos e artes criativas > Instrumentos musicais > Percussão > Percussão acústica: Claves e castanholas; Címbalos de dedo e de mão; Sinos e campainhas acústicos; Baterias acústicas; Blocos musicais; Chocalhos musicais; Raspadores e carracas musicais; Shakers musicais; Triângulos musicais; Tamborins; Vibraslaps
ro-RO: Artă și divertisment > Hobby-uri și artă > Instrumente muzicale > Percuție > Percuție manuală: Claves și castaniete; Cimbale de deget și mână; Clopote de mână și clopoței; Tobe de mână; Blocuri muzicale; Clopot cowbell; Raclete și clichete muzicale; Shaker muzical; Triangluri; Tamburine; Vibraslap
en: Arts & Entertainment > Hobbies & Creative Arts > Musical Instruments > Percussion > Hand Percussion: Claves & Castanets; Finger & Hand Cymbals; Hand Bells & Chimes; Hand Drums; Musical Blocks; Musical Cowbells; Musical Scrapers & Ratchets; Musical Shakers; Musical Triangles; Tambourines; Vibraslaps
zh-CN: 艺术与娱乐 > 爱好/艺术创作 > 乐器 > 打击乐器 > 手动打击乐器: 响棒/响板; 指钹/手钹; 手铃与手钟; 手鼓; 木块敲击块; 牛铃; 响筒/棘轮; 沙锤; 三角铁; 铃鼓; 颤音叉
ru: Искусство и развлечения > Хобби и творчество > Музыкальные инструменты > Ударные инструменты > Ручная перкуссия: Клавесы и кастаньеты; Пальчиковые и ручные тарелки; Колокола и ручные колокольчики; Ручные барабаны; Коробочки; Ковбеллы; Терки и трещотки; Шейкеры; Треугольники; Тамбурины; Вибраслэпы
cs: Umění a zábava > Hobby, hudba a výtvarné umění > Hudební nástroje > Bicí nástroje > Ruční perkuse: Ozvučná dřívka a kastaněty; Prstové a ruční činely; Ruční zvonky a chimes; Ruční bubínky; Hudební kostky; Kravské zvonce; Drhla a řehtačky; Hudební shakery; Triangly; Tamburíny; Vibraslapy
zh-TW: 藝術/娛樂 > 嗜好和創作藝術 > 樂器 > 打擊樂器 > 手擊樂器: 擊木和響板; 指鈸和手鈸; 搖鐘/鈴; 手擊鼓; 木魚; 牛鈴; 刮瓜和棘輪; 沙鈴; 三角鐵; 鈴鼓; 震盪器
es: Arte y ocio > Hobbies y artes creativas > Instrumentos musicales > Instrumentos de percusión > Percusión de mano: Claves y castañuelas; Platillos de dedos y manos; Campanillas y campanas chinas; Tambores de mano; Cajas chinas; Cencerros; Güiros y matracas; Shakers; Triángulos; Panderetas; Vibraslaps
fi: Taide ja viihde > Harrastukset ja taiteet > Soittimet > Perkussiot > Käsiperkussiot: Kapulat ja kastanjetit; Sormi- ja käsisymbaalit; Käsikellot ja chimes-kellot; Käsirummut; Blokit; Lehmänkellot; Rapsuttimet ja räikät; Helistinsoittimet; Triangelit; Tamburiinit; Vibra-Slapit
sk-SK: Umenie a zábava > Záľuby a tvorivé dielne > Hudobné nástroje > Perkusie > Ručné perkusie: Ozvučené drievka a kastanety; Činely na prsty a ruky; Ručné zvončeky a zvonkohry; Ručné bubny; Hudobné bloky; Cowbell; Perkusné škrabky a rapkáče; Perkusné šejkre; Hudobné triangle; Tamburíny; Vibraslapy
el: Τέχνες & Ψυχαγωγία > Χόμπι & Δημιουργικές Τέχνες > Μουσικά όργανα > Κρουστά όργανα > Κρουστά χειρός: Κλάβες & καστανιέτες; Κύμβαλα δαχτύλων & χειρός; Κουδουνάκια χειρός & Chimes; Τύμπανα χειρός; Musical Blocks; Κουδούνες; Μουσικές ξύστρες & ροκάνες; Μουσικά σέικερ; Μουσικά τρίγωνα; Ντέφια; Vibraslaps
tr: Sanat ve Eğlence > Hobiler ve Sanatsal Çalışmalar > Müzik Aletleri > Perküsyon > El Perküsyonu: Klaveler ve Kastanyetler; Parmak ve El Simballeri; Çıngıraklar ve Çanlar; El Davulları; Ses Blokları; Müzik İnek Çanları; Müzik Scraperleri ve Ratchetleri; Müzik Shakerleri; Üçgen Ziller; Tefler; Vibraslaplar
hu: Művészet és szórakoztatás > Hobbik és kreatív művészet > Hangszerek > Ütőhangszerek > Kézi ütőhangszerek: Claves és kasztanyetták; Ujj- és kézi cintányérok; Kézi harangok és harangjátékok; Kézi dobok; Zenei blokkok; Zenés tehénharangok; Zenei kaparók és racsnik; Zenei rázók; Zenei háromszögek; Tamburinok; Vibraslapok
fr: Arts et loisirs > Loisirs et arts créatifs > Instruments de musique > Percussions > Percussions à main: Claves et castagnettes; Cymbales à doigt et à main; Clochettes et carillons; Tambours à main; Blocs musicaux; Cencerros; Güiros et crécelles; Hochets à percussion; Triangles; Tambourins; Vibraslaps
vi: Nghệ thuật và giải trí > Sở thích và nghệ thuật sáng tạo > Nhạc cụ > Bộ gõ > Bộ nhạc gõ đánh tay: Clave & castanet; Chũm chọe đeo ngón tay; Chuông nhỏ lắc tay; Trống đánh tay; Thanh gõ; Mõ thiếc; Scraper & Ratchet; Dụng cụ lắc nhịp; Kẻng tam giác; Trống lắc tay tambourine; Bộ gõ vibraslap
da: Kunst og underholdning > Hobby og håndarbejde > Musikinstrumenter > Perkussion > Håndpercussion: Claves og kastagnetter; Finger- og håndbækkener; Håndholdte klokker og klokkespil; Håndtrommer; Musikklodser; Koklokker; Guiro og skralder; Shakere; Triangler; Tamburiner; Vibraslap (æselkæber)
pl: Sztuka i rozrywka > Hobby i sztuki piękne > Instrumenty muzyczne > Perkusja > Ręczne instrumenty perkusyjne: Klawesy i kastaniety; Saggaty; Dzwonki ręczne i dzwony rurowe; Bębny ręczne; Klocki muzyczne; Cowbelle; Tarki i grzechotki; Przeszkadzajki; Trójkąty muzyczne; Tamburyny; Vibraslapy
ko: 아트/엔터테인먼트 > 취미/예술 > 악기 > 퍼커션 > 손 타악기: 클라베스/캐스터네츠; 핑거/핸드 심벌즈; 핸드벨/차임; 핸드 드럼; 블록 악기; 카우벨; 뮤지컬 스크레이퍼/래칫; 뮤지컬 셰이커; 트라이앵글; 탬버린; 비브라슬랩
sv: Konst och underhållning > Hobby och skapande > Musikinstrument > Slagverk > Handhållna slaginstrument: Slagpinnar och kastanjetter; Finger- och handcymbaler; Handklockor och klockspel; Handtrummor; Musikblock; Koskällor för musik; Skrapinstrument och harskramlor; Skakinstrument; Trianglar; Tamburiner; Vibraslaps
ja: 芸術・エンターテイメント > 趣味・コレクション > 楽器 > パーカッション > ハンドパーカッション: クラベス・カスタネット; フィンガーシンバル・ハンドシンバル; ハンドベル・ハンドチャイム; ハンドドラム; パーカッションブロック; カウベル; ギロ・ラチェット; ミュージカルシェイカー; トライアングル; タンバリン; ヴィブラスラップ
de: Kunst & Unterhaltung > Hobby & Kunst > Musikinstrumente > Schlagbohren > Handperkussionsinstrumente: Klangstäbe & Kastagnetten; Finger- & Handzimbeln; Handschellen & -glocken; Handtrommeln; Holzblöcke; Kuhglocken; Scraper & Schnarren; Rasseln; Triangeln; Tamburine; Vibraslaps
th: ศิลปะและความบันเทิง > งานอดิเรกและศิลปะสร้างสรรค์ > เครื่องดนตรี > การเจาะแบบกระแทก > เครื่องเคาะจังหวะด้วยมือ: กรับและฉิ่ง; ฉาบนิ้วและมือ; กระดิ่งและระฆังราว; กลองมือ; บล็อก เครื่องดนตรี; คาวเบล; ที่ขูดประกอบเสียงดนตรี; เครื่องเขย่า; เครื่องเคาะรูปสามเหลี่ยม; แทมบูรีน; ไวบราสแลพ
sl-SI: Kultura in zabava > Hobiji in ustvarjalne umetnosti > Glasbila > Tolkala > Ročna tolkala: Klave in kastanjete; Prstne in ročne činele; Ročni zvončki in zvončki; Ročni bobni; Tolkalni bloki; Kravji zvonci; Glasbena strgala in raglje; Stresala; Trikotniki; Tamburini; Vibraslap
lt-LT: Menai ir pramogos > Hobiai ir menai > Muzikos instrumentai > Mušamieji > Rankiniai mušamieji instrumentai: Klavės ir kastanjetės; Pirštinės ir rankinės lėkštės; Rankiniai varpai ir varpeliai; Rankiniai būgnai; Muzikiniai blokeliai; Muzikiniai piemenų varpeliai; Muzikiniai grandikliai ir reketai; Muzikiniai barškučiai; Muzikiniai trikampiai; Tamburinai; Vibraslapai
bg-BG: Изкуства и развлечения > Хобита и творчески изкуства > Музикални инструменти > Перкусии > Ръчни перкусии: Клавеси и кастанети; Чинели за пръсти и ръце; Ръчни звънчета и камбани; Ръчни барабани; Музикални кутии; Пастирски звънци; Музикални стъргалки и кречетала; Музикални шейкъри; Музикални триъгълници; Тамбурини; Вибраслапи